【裁判字號】    95,台上,3768
【裁判日期】    950713
【裁判案由】    違反毒品危害防制條例
【裁判全文】
最高法院刑事判決            九十五年度台上字第三七六八號
    上  訴  人  甲○○
                        之25.
                乙○○
                        5號.
    上 列一 人
    選任辯護人   許雅芬律師
上列上訴人等因違反毒品危害防制條例案件，不服台灣高等法院
台南分院中華民國九十五年五月二十四日第二審判決（九十五年
度上訴字第一二八號，起訴案號：台灣台南地方法院檢察署九十
四年度偵字第三九七五、四一四七號），提起上訴，本院判決如
下：
    主  文
原判決撤銷，發回台灣高等法院台南分院。
    理  由
本件原判決認定上訴人甲○○、乙○○共同犯有原判決事實欄一
所示犯行，因而撤銷第一審之科刑判決，改判論甲○○、乙○○
共同連續販賣第三級毒品罪，均處有期徒刑捌年；固非無見。
惟查：（一）、有罪判決書之事實認定，為適用法令之準據，法
院應將與論罪科刑有關之事項，翔實記載，然後於理由內逐一說
明其憑以認定之證據，並使事實認定與理由說明，互相適合，方
為合法；倘若事實認定與理由說明，不相一致，或事實、理由欄
內之記載前後齟齬，按諸刑事訴訟法第三百七十九條第十四款後
段規定，均屬判決理由矛盾之當然違背法令。原判決附表二為事
實欄之一部分，而原判決理由說明上訴人等販賣第三級毒品Ｋ他
命之實際所得為：售予許靜宜部分新台幣（下同）二四、四○○
元；售予張秉茹部分三四、七○○元；售予李婉琴部分一四、一
○○元，合計七三、二○○元（見原判決正本第十二頁第二一至
二三行）；但原判附表二、販賣日期、數量、價款明細表所載，
其中之「二、張秉茹（公主）購買毒品明細」，關於 1支1300部
分，總計應為「25支」，惟該附表載為「附註：『1300×24＝31
200 』」，洵有違誤；另其中之「三、李婉琴（蛋蛋）購買毒品
明細」，關於「2／20 2支1300部分」，核與附卷帳冊第五頁「2
／20 1支1300」不符，其總計應為19支（見九十四年度偵字第四
一四七號卷第五二頁），惟該附表載為「附註：『 1300×20 ＝
26000 』」，亦有違誤；再原判決理由貳、八說明：「至於帳冊
上另有其他購買者之記載，如牛奶、辣椒、佳瑩、琪琪、芊芊、
千千、小青、娃娃、東東、＄＄等人，然基於當事人進行主義之
精神，被告等是否尚有販賣（毒品予）『牛奶』等人，應由檢察
官舉證訴追，檢察官就此並未起訴，且未舉證證明被告尚有販賣
他人，加以上開購買者之事證不明，基於『罪證有疑，有利被告
』之原則，本院不另審究被告二人是否尚有販賣Ｋ他命予其他人
之犯行」等語（見原判決正本第十頁第十五至二一行）；則該附
表「三、李婉琴（蛋蛋）購買毒品明細」所載「 2支2600記芊芊
」者，似非本件犯罪事實，原判決該附表未將「 2支2600記芊芊
」剔除，同有未合。（二）、科刑判決所認定之事實與其所採之
證據不相適合，即屬證據上理由矛盾，其判決當然違背法令。原
判決以證人張秉茹於原審九十五年四月十九日審判期日之證述：
「向甲○○購買Ｋ他命，係為提神之用」等語，而認張秉茹未能
證明甲○○所出售者確為安眠藥並非Ｋ他命（見原判決正本第七
頁第十至十一行、第十五至十六行）；然張秉茹於原審九十五年
四月十九日審判期日係證述：「因為甲○○跟我說，他賣的Ｋ他
命吃了可以睡覺，因為我吃了在搖頭店買的Ｋ他命會睡不著覺，
所以向甲○○購買吃了可以睡覺的Ｋ他命」；「（再問妳一次，
妳向甲○○買Ｋ他命是要提神還是要睡覺用的？）要睡覺用。」
（見原審卷第一一八至一一九頁），則原判決此部分之認定，似
與卷內證據資料不符，難謂無證據上理由矛盾之違背法令。上訴
意旨執以指摘原判決不當，洵有理由，應認原判決有撤銷發回更
審之原因。刑法已於九十四年二月二日修正公布，自九十五年七
月一日起施行，刪除連續犯之規定，案經發回，應注意比較適用
，附為敘明。
據上論結，應依刑事訴訟法第三百九十七條、第四百零一條，判
決如主文。
中    華    民    國  九十五  年    七    月   十三   日
                      最高法院刑事第十二庭
                          審判長法官  林  永  茂
                                法官  洪  文  章
                                法官  蘇  振  堂
                                法官  蕭  仰  歸
                                法官  何  菁  莪
      本件正本證明與原本無異
                                      書  記  官
中    華    民    國  九十五  年    七    月   十八   日
                                                      Ｌ


司法院資訊處製作；財團法人民間司法改革基金會備份。
